【裁判字號】    98,訴,117
【裁判日期】    980527
【裁判案由】    違反槍砲彈藥刀械管制條例
【裁判全文】
臺灣苗栗地方法院刑事判決               98年度訴字第117號
公  訴  人  臺灣苗栗地方法院檢察署檢察官
被      告  甲○○
                    另案於臺灣臺中監獄苗栗分監執行中
指定辯護人  本院公設辯護人  乙○○
上列被告因違反槍砲彈藥刀械管制條例案件，經檢察官提起公訴
（97年度偵字第3907號），本院判決如下：
    主  文
甲○○未經許可，寄藏可發射子彈具有殺傷力之改造手槍，處有
期徒刑壹年陸月，併科罰金新臺幣壹萬元，罰金如易服勞役，以
新臺幣壹仟元折算壹日，扣案之改造手槍壹枝（槍枝管制編號：
0000000000號）沒收。
    事  實
一、甲○○於民國97年4月間某日，受其友人張豪中（業於97年7
    月3 日死亡）之託，代為保管具有殺傷力之仿WALT HER廠PP
    K /S型半自動改造手槍壹枝（槍枝管制編號0000000000號）
    ，未經許可而寄藏上開槍枝，並於2 日後攜至其友人吳兆騏
    位在苗栗縣苗栗市○○街169 巷20號家中，將之藏放在該處
    2 樓房間而持有之。嗣97年7 月間某日，甲○○欲搬離上址
    時，因積欠吳兆騏新臺幣3 萬元之債務，吳兆騏為達要脅甲
    ○○償還債務之目的，遂趁甲○○未在住處房間之際，將上
    開改造手槍以塑膠袋包裹後，藏放在住處後面香焦園內，藉
    以要脅甲○○償還債款，而持有之（吳兆騏持有槍枝部分業
    經檢察官以97年度偵字第3611號提起公訴）。嗣甲○○因屢
    次向吳兆騏催討未果，惟恐吳兆騏他日持槍滋事而惹禍上身
    ，遂在其犯罪未被有偵查權之公務員或機關發覺前，主動向
    警自首上情，進而接受裁判。嗣經警於97年7 月30日13時30
    分許，持本院法官核發之搜索票，在吳兆騏位於苗栗縣苗栗
    市○○街169 巷20號住處後方香蕉園內，起獲上開改造手槍
    ，而查獲上情。
二、案經苗栗縣警察局移送臺灣苗栗地方法院檢察署檢察官偵查
    起訴。
    理  由
壹、程序部分：
    按被告以外之人於審判外之陳述，雖不符刑事訴訟法第159
    之1 至第159 之4 條之規定，而經當事人於審判程序同意作
    為證據，法院審酌該言詞陳述或書面陳述作成時之情況，認
    為適當者，亦得為證據。當事人、代理人或辯護人於法院調
    查證據時，知有第159 條第1 項不得為證據之情形，而未於
    言詞辯論終結前聲明異議者，視為有前項之同意。刑事訴訟
    法第159 之5 條第1 項、第2 項分別定有明文。卷附之苗栗
    縣警察局搜索扣押筆錄、扣押物品目錄表各1 份，係被告以
    外之人於審判外之書面陳述，且不符刑事訴訟法第159 之1
    至第159 之4 條之規定，原均無證據能力，但檢察官、被告
    及辯護人於本件言詞辯論終結前，均未對上述審判外之書面
    陳述之證據能力表示異議。而本院依據前述書面陳述作成時
    之情況觀察，認無不適當之情形，依據上開法律之規定，本
    院自得將之採為認定犯罪事實之證據，附此敘明。
貳、實體部分：
一、本件訊據被告甲○○對於上述犯罪事實坦承不諱，復有苗栗
    縣警察局搜索扣押筆錄1 份（含扣押物品目錄表）、97年度
    偵字第3611號被告吳兆騏起訴書1 份在卷可佐。而為警扣案
    之改造手槍，經送請內政部警政署刑事警察局（以下稱刑事
    警察局）鑑驗的結果，認係仿WALT HER廠PPK /S型半自動改
    造手槍，換裝土造金屬槍管而成，認具殺傷力，此有刑事警
    察局97年08月21日刑鑑字第0970113929號槍彈鑑定書1 份在
    卷可稽。由此足見，被告自白與事實相符，未經許可，寄藏
    可發射子彈具有殺傷力之改造手槍之犯行，洵堪認定。
二、核被告所為，係犯槍砲彈藥刀械管制條例第8 條第4 項之未
    經許可寄藏可發射子彈具有殺傷力之改造手槍罪【公訴檢察
    官於審理時，將起訴法條更正為未經許可寄藏可發射子彈具
    有殺傷力之改造手槍罪（參審卷所附之98年度蒞字第467 號
    補充理由書），附此敘明】。其持有改造手槍之行為，係寄
    藏行為之當然結果，不另論罪（最高法院74年台上字第3400
    號判例意旨參照）。又被告於其犯罪未被有偵查權之公務員
    或機關發覺前，主動向警自首上情，進而接受裁判，復為警
    於上址起獲前揭改造手槍等情，此有檢舉筆錄、搜索票、苗
    栗縣警察局搜索扣押筆錄、扣押物品目錄表各1 份（參偵卷
    第9 至13頁、31至35頁）在卷可考，應依槍砲彈藥刀械管制
    條例第18條第1 項之規定減輕其刑。爰審酌被告無視法律的
    禁令，未經許可即擅自寄藏改造手槍，足以對社會治安及不
    特定人之生命、身體、財產安全造成危險。但衡酌其寄藏之
    改造手槍1 枝，數量尚非多，且其不曾持以從事其他犯罪，
    並未生任何實害即為警查獲。復斟酌被告之素行、智識程度
    、生活狀況、坦承犯行犯後態度尚佳等一切情狀，量處如主
    文所示之刑，並就併科罰金部分諭知易服勞役之折算標準。
    扣案的改造手槍1 枝（槍枝管制編號0000000000號），經鑑
    定的結果，認具殺傷力，有如前述，屬違禁物，應依刑法第
    38條第1項第1款的規定沒收。
據上論斷，應依刑事訴訟法第299 條第1 項前段，槍砲彈藥刀械
管制條例第8 條第4 項、第18條第1 項，刑法第11條前段、第42
條第3 項前段、第38條第1項第1款，判決如主文。
本案經檢察官黃明正到庭執行職務。
中    華    民    國    98    年    5     月    27    日
                  刑事第三庭審判長  法  官  柳章峰
                                    法  官  林佩儒
                                    法  官  呂曾達
以上正本證明與原本無異。
如不服本判決應於收受判決後10日內向本院提出上訴書狀，並應
應敘述具體理由。其未敘述上訴理由者，應於上訴期間屆滿後20
日內向本院補提理由書 (均須按他造當事人之人數附繕本)「 切
勿逕送上級法院」。告訴人或被害人如對本判決不服者，應具備
理由請求檢察官上訴，其上訴期間之計算係以檢察官收受判決正
本之日期為準。
                                    書記官  許千士
中    華    民    國    98    年    5     月    27    日
附錄：
槍砲彈藥刀械管制條例第8 條第4 項。
槍砲彈藥刀械管制條例第8條
未經許可，製造、販賣或運輸鋼筆槍、瓦斯槍、麻醉槍、獵槍、
空氣槍或第4 條第1 項第1 款所定其他可發射金屬或子彈具有殺
傷力之各式槍砲者，處無期徒刑或5 年以上有期徒刑，併科新臺
幣1 千萬元以下罰金。
未經許可，轉讓、出租或出借前項所列槍枝者，處 5 年以上有期
徒刑，併科新臺幣 1 千萬元以下罰金。
意圖供自己或他人犯罪之用，而犯前二項之罪者，處無期徒刑或
 7 年以上有期徒刑，併科新臺幣 1 千萬元以下罰金。
未經許可，持有、寄藏或意圖販賣而陳列第 1 項所列槍枝者，處
 3 年以上10年以下有期徒刑，併科新臺幣700 萬元以下罰金。
第 1 項至第 3 項之未遂犯罰之。


司法院資訊處製作；財團法人民間司法改革基金會備份。
